臺灣新北地方法院刑事判決
111年度審交易字第894號
公  訴  人  臺灣新北地方檢察署檢察官
被      告  林育逸



上列被告因過失傷害案件，經檢察官提起公訴（111年度調偵字
第1625號），被告於準備程序中就被訴事實為有罪之陳述，經本
院裁定改以簡式審判程序審理，判決如下：
    主  文
林育逸犯過失傷害罪，處拘役伍拾日，如易科罰金，以新臺幣壹
仟元折算壹日。
    事實及理由
一、本件犯罪事實及證據，除證據部分補充「被告林育逸於本院
    準備程序及審理時之自白、道路交通事故肇事人自首情形記
    錄表1份」外，其餘均引用如附件檢察官起訴書之記載。
二、論罪科刑：
  ㈠核被告所為，係犯刑法第284條前段之過失傷害罪。
  ㈡被告於案發後停留現場，於有偵查權限之機關及公務員發覺
    其犯罪前，向前往現場處理之員警表明其為肇事人自首並願
    接受裁判乙節，有道路交通事故肇事人自首情形記錄表1份
    附卷足憑（見偵查卷第52頁），足認被告合於自首要件，應
    依刑法第62條前段之規定減輕其刑。
　㈢爰審酌被告駕駛輪式起重機參與道路交通，本應小心謹慎以
    維護自身及他人之生命身體安全，竟疏未注意貿然倒車，其
    駕駛之起重機吊臂突出路緣，致生本件交通事故，駕駛態度
    實有輕忽，惟念其犯後已坦承犯行，非無悔意，兼衡其素行
    、自陳高中畢業之教育程度、工作是吊車職業駕駛、月收入
    不固定、需扶養2名子女之家庭經濟狀況，告訴人所受傷勢
    情形及被告之過失情節，及雙方就賠償金額無法達成共識，
    致迄今未能和解或取得告訴人原諒等一切情狀，量處如主文
    所示之刑，並諭知易科罰金之折算標準。
據上論斷，應依刑事訴訟法第273條之1第1項、第299條第1項前
段、第310條之2、第454條第2項，刑法第284條前段、第62條前
段、第41條第1項前段，刑法施行法第1條之1，判決如主文。
本案經檢察官周彥憑偵查起訴，檢察官高智美到庭執行職務。
中　　華　　民　　國　　111 　年　　10　　月　　28　　日
                  刑事第二十五庭  法  官  王綽光
上列正本證明與原本無異。
如不服本判決，應於判決送達後20日內敘明上訴理由，向本院提
出上訴狀 (應附繕本) ，上訴於臺灣高等法院。其未敘述上訴理
由者，應於上訴期間屆滿後20日內向本院補提理由書「切勿逕送
上級法院」。
                                  書記官  張家瑋
中　　華　　民　　國　　111 　年　　11　　月　　3 　　日
附錄本案論罪科刑法條全文：
中華民國刑法第284條
因過失傷害人者，處1年以下有期徒刑、拘役或10萬元以下罰金
；致重傷者，處3年以下有期徒刑、拘役或30萬元以下罰金。
--------------------------------------------------------
附件：
臺灣新北地方檢察署檢察官起訴書
                                   111年度調偵字第1625號
　　被　　　告　林育逸　男　46歲（民國00年0月0日生）
　　　　　　　　　　　　住新北市○○區○○路0段000號7樓
　　　　　　　　　　　　居新北市○○區○○街00巷0號
　　　　　　　　　　　　國民身分證統一編號：Z000000000號
上列被告因過失傷害案件，業經偵查終結，認應提起公訴，茲將
犯罪事實及證據並所犯法條分敘如下：
　　　　　　犯罪事實
一、林育逸於民國110年8月24日12時38分許，駕駛車牌號碼00-0
    0號輪式起重機，在新北市○○區○○路0○○○路○00段00巷00○0號
    前，欲倒車進入停車位，本應注意車輛倒車時，應顯示倒車
    燈光或手勢後，謹慎緩慢後倒，並應注意其他車輛，禮讓行
    進中之車輛優先通行，隨時採取必要之安全措施，以避免危
    險之發生，而依當時天候晴、日間自然光線、柏油路面濕潤
    、道路無障礙物、視距良好，並無不能注意之情事，竟疏未
    注意即貿然倒車，其駕駛之起重機吊臂突出路緣，不慎撞擊
    由楊昕澔沿成泰路1段98巷往更寮方向行駛至上開路段之車
    牌號碼000-00號營業曳引車車頭，楊昕澔之曳引車再撞擊一
    旁工廠鐵門，致楊昕澔受有頸椎骨折、左上肢撕裂傷與擦傷
    、臉部多處撕裂傷及頭皮撕裂傷等傷害。嗣經警據報前往現
    場處理時，在有偵查犯罪權限之機關或公務員知悉其為肇事
    人前，林育逸主動向前往現場處理之警員坦承肇事並願接受
    裁判。
二、案經楊昕澔訴由新北市政府警察局蘆洲分局報告偵辦。
　　　　　　證據並所犯法條
一、證據清單暨待證事實
編號 證據名稱 待證事實 ㈠ 被告林育逸於警詢及偵查中之自白 被告於上揭時、地駕駛上開起重機倒車，及起重機之吊臂撞擊告訴人楊昕澔駕駛之上開曳引車之事實。 ㈡ 證人即告訴人楊昕澔於警詢及偵查中之指訴與證述 告訴人於上揭時、地駕駛上開曳引車遭被告駕駛上開起重機之吊臂撞擊，並因而受傷之事實。 ㈢ 淡水馬偕紀念醫院診斷證明書1份 告訴人受有頸椎骨折、左上肢撕裂傷與擦傷、臉部多處撕裂傷及頭皮撕裂傷等傷害之事實。 ㈣ 新北市政府車輛行車事故鑑定會鑑定意見書、鑑定覆議會鑑定覆議意見書各1份 被告駕駛上開起重機吊臂突出路緣引發肇事，為本件事故肇事原因之事實。 ㈤ 交通事故補充資料圖、道路交通事故調查告表㈠㈡各1份、新北市政府警察局蘆洲分局交通分隊處理交通事故現場測繪草圖1份、談話紀錄表4份、現場照片50張、行車紀錄器畫面9張、車輛詳細資料報表2份、貨車裝載整體物品(超長、超寬、超高、超重)臨時通行證、動力機械行駛公路臨時通行證、移動式起重機檢查合格證各1份 ①本件交通事故之經過及現場情形。 ②被告駕駛車牌號碼00-00號輪式起重機、告訴人駕駛車牌號碼000-00號營業曳引車之事實。 
二、核被告林育逸所為，係犯刑法第284條前段之過失傷害罪嫌
    。又被告於肇事後，在偵查機關尚未發覺犯罪前，即已停留
    在現場並向據報前來處理車禍之員警坦承肇事而表示願意接
    受裁判，有新北市政府警察局道路交通事故肇事人自首情形
    紀錄表1份附卷可憑，可認其合於刑法第62條前段所定之對
    於未發覺之犯罪自首而接受裁判之要件，爰請審酌依該條規
    定減輕其刑。
三、依刑事訴訟法第251條第1項提起公訴。
　  此　致
臺灣新北地方法院
中　　華　　民　　國　 111　　年　　7 　　月　　19　　日
　　　　　　　　　　　　　    檢　察　官  周彥憑